臺灣桃園地方法院刑事判決　　　　　　　　　　　　九十一年度交簡上字第七二號
　　上　訴　人
　　即　被　告　甲○○　男　四.
右列上訴人因公共危險案件，不服本院桃園簡易庭中華民國九十一年二月二十六日九
十一年度桃交簡字第一九七號第一審判決（聲請簡易處刑案號：九十年度偵字第一九
七四二號）提起上訴，本院管轄第二審之合議庭判決如左：
    主  文
上訴駁回。
    事  實
一、甲○○自九十一年十一月八日某時許起下午十一時許，在其位於桃園縣八德市大
    湳附近之工作地點處，飲用含有酒精成分之保力達（摻有維大力飲料）半瓶後，
    明知當時酒力仍未消退，不能安全駕駛動力交通工具，竟仍執意騎乘其所有之車
    牌號碼ＲＯＯ—三七七號輕型機車，由前開工作地點出發，欲返回其位於桃園縣
    桃園市○○里○○鄰○○○路六三之二號住處，而於同日下午十一時四十五分許
    ，行經桃園縣桃園市○○路與大同西路口附近之便利商店並停車購物之際，適為
    巡邏員警發現甲○○有未戴安全帽行駛之行為，待甲○○自前開便利商店購物完
    畢後，即遭警攔檢盤查，並察覺甲○○身上顯有酒氣，遂將甲○○帶回派出所進
    行酒精測試，經警測得其呼氣所含酒精濃度測試值為零點六ＭＧ＼Ｌ，而悉上情
    。
二、案經桃園縣警察局桃園分局報請臺灣桃園地方法院檢察署檢察官偵查後聲請簡易
    判決處刑。
    理  由
一、訊據被告固不否認其有喝酒，惟矢口否認有何公共危險犯行，辯稱：其並非在行
    駛中遭警攔檢盤查，且其絕無含糊不清、注意力不集中等情狀，並非不能安全駕
    駛云云。經查：本件查獲過程，業據證人即查獲員警吳天佑於本院調查中證稱：
    「（問：本件是否你查獲？當時查獲情形？）是。當時我們執行巡邏勤務，被告
    與我們是對向的車輛，我們看到被告時不知他是要停車購物，還是看到我們才停
    車，他就馬上把車停在我們方向的便利商店門口。我覺得被告的臉紅紅的，直接
    認為被告有喝酒，所以我們就下車盤檢他，但他回答說他沒有騎機車，我們確實
    是有看到他騎車停下來。」、「（問：當時他在現場的精神狀況如何？有無喝酒
    後的意識模糊等情形與舉動？）他剛停車時，我們上前盤查他一直堅稱他沒有騎
    車，我問他有無帶證件，他說他是要買東西，剛從便利商店出來。作酒測時剛開
    始被告不願意接受測量，約過二十幾分鐘後我們把被告帶回警局作酒測。」、「
    （問：被告在現場跟你們說他家住在附近，要回去拿證件等語？）有。他是在現
    場說的，因為他一直想要離開。我們說請他家人拿到現場，但因被告一直在現場
    不斷爭執所以我們便把他帶回去派出所，便要求他的家人把證件帶到派出所。我
    記得是他母親把證件拿來的。」、「（問：酒測是在何處做？觀察測試表在何處
    做的？）在派出所裡面做完的。也是在派出所內，是做完酒測後才填寫的。」、
    「（問：酒測距離你們查獲被告時約隔多久時間？）約二十分鐘。」、「（問：
    被告有無其他行動不穩、反應遲緩、手腳有無顫抖等舉動？）攔下他之前我看到
    他騎車有點不穩定，攔下之後是有多話的反應。有一點行動不穩，但沒有手腳顫
    抖。」、「（問：有無作直線測試、畫圓測試？）不清楚。」、「（問：觀察測
    試紀錄表是否有測試及打勾？）是。我當天是觀察他言語含糊不清才勾此觀察結
    果，其他部分沒有進行測試。」等語，及證人即查獲員警李定衛於本院調查中到
    庭證稱：「（問：本案被告是否你查獲的？當天查獲情形？）是。當天被告未戴
    安全帽騎乘機車，我們剛好開巡邏車經過看到，當時被告停下車來進去便利商店
    出來後，我們就問被告該車是否你騎乘的？被告說對，我們本來要舉發他未戴安
    全帽，但因為聞到被告有酒味，就把被告帶回去派出所。」、「（問：當時是何
    人對被告做酒測？在何處作？）我忘記了。在派出所做的。」、「（問：觀察測
    試表，是何人做的？）是吳天佑做的。」、「（問：被告帶回去派出所時，其行
    為舉止如何？）被告當時一開始不願意配合回答我們詢問的問題，之後我們就跟
    他說既然你有喝酒，我們就要依法處理。後來他比較配合，因為他身上沒有證件
    ，所以後來是他家人送他到派出所。被告當時在派出所的走路還算穩。」、「（
    問：因何事去盤查被告？）我只記得一定是有交通違規才去攔他的。」、「（問
    ：被告停車準備進便利商店前，是否有看到你們的巡邏車？）我有看到證人剛要
    把機車停下來的動作，他的車是停在便利商店的對面，人才走過馬路經過商店。
    印象中我們是把巡邏車停放在被告機車旁邊，我不確定那台機車有無懸掛大牌，
    我印象中是被告有交通違規事由，我才去盤查他。」等語明確，足徵被告在被員
    警查獲前，確有酒後駕駛之行為，其斯時亦有含糊不清、注意力無法及中等情，
    此外，並有酒精濃度測試報告表、刑法第一百八十五條之三查獲後測試觀察職務
    報告表及舉發違反道路交通管理事件通知單各乙紙在卷可稽，顯見被告於飲酒後
    已達不能安全駕駛動力交通工具之程度甚明，其前開所辯，尚無可採。是本件事
    證明確，被告犯行已堪認定，應予依法論科。
二、核被告所為，係犯刑法第一百八十五條之三之服用酒類不能安全駕駛動力交通工
    具而駕駛罪。原審引用刑法第一百八十五條之三、第四十二條第二項，罰金罰鍰
    提高標準條例第二條規定，判處上訴人即被告罰金一萬五千元，如易服勞役，以
    三百元折算一日，伊認事用法均無違誤，量刑亦屬妥適，應予維持。被告上訴意
    旨指陳：伊並非在行駛中遭警攔檢盤查，且伊絕無含糊不清、注意力不集中，並
    非不能安全駕駛云云。惟酒後不得駕駛車輛，為政府近年來大力所宣導之政令，
    其目的除為確保駕駛人本身之安全外，更為保障其他用路人使用道路之安全，被
    告無視上開規定，竟於飲用酒類致吐氣酒精濃度高達每公升零點六毫克已不能安
    全駕駛之狀態，仍執意駕駛車輛，終致肇事，其忽視其他用路人生命、財產之心
    態，實無可逭。綜上所述，上訴意旨指摘原判決不當，為無理由，應予駁回。
據上論斷，應依刑事訴訟法第四百五十五條之一第三項、第三百六十八條，判決如主
文。
本案經檢察官黃俊華到庭執行職務。
中      華      民      國      九十一    年    十二    月    十六      日
                                 臺灣桃園地方法院刑事第一庭
                                 審判長法  官  吳  爭  奇
                                       法  官  陳  永  來
                                       法  官  胡  芷  瑜
右正本證明與原本無異。
不得上訴。
                                       書記官  劉  晨  輝
中      華      民      國      九十一    年    十二    月  二十六      日
